Preliminary Inventory to the Wolfgang Wilhelm Sauer Papers, 1913-1989
Hoover Institution Archives
- Part III
  - Manuscripts (Box 66-68.)
    - II. Other Manuscripts
      - Articles on Militarism
        - "Militarismus in der Bundesrepublik?"
        - "Was ist Militarismus?"
      - Military Articles
        - "Clausewitz und der Totale Krieg"
        - "Clausewitz und das Problem des `absoluten Krieges'"
        - "Militärpolitik in der Weimarer Republik" (2 versions)
        - "Zum Stand der militärischen Forschung in der Bundesrepublik"
        - "War as a Political Instrument" (2 versions)
        - "Die doppelte Wurzel der Idee der Allgemeinen Volksbewaffnung" (1950)
      - National State Articles (Germany)
        - "Alternativen der Wiedervereinigung"
        - "Die Entstehung des deutschen Nationalstaats und das Problem der Revolution in Deutschland"
        - "Nationalbewußtsein und Wiedervereinigung"
        - "Das Problem des deutschen Nationalstaates"
      - Research Projects (Reports on state of research)
      - Revolution Articles
        - "Die Französische Revolution und das Problem der Massengesellschaft" (1963)
        - "Probleme der Revolution"
      - "Rousseau, or the Authentic Untruth"
      - "Die Studenten Rebellion von Berkeley und ihre internationale Bedeutung"
      - "Schweizerische Neutralität und deutsche Neutralisierung"